【裁判字號】    98,易,408
【裁判日期】    980821
【裁判案由】    傷害等
【裁判全文】
臺灣板橋地方法院刑事判決               98年度易字第408號
                                       98年度易字第739號
公  訴  人  臺灣板橋地方法院檢察署檢察官
被      告  甲○○
選任辯護人  楊逸民律師
上列被告因傷害等案件，經檢察官提起公訴（97年度偵字第3448
5 號、第34541 號）及追加起訴（同署98年度偵字第1256號），
本院判決如下：
    主  文
甲○○意圖散布於眾，散布文字而指摘足以毀損他人名譽之事，
處拘役貳拾日，如易科罰金，以新台幣壹仟元折算壹日。
被訴恐嚇、強制部分均無罪；被訴傷害、毀損部分均不受理。
    事  實
一、甲○○係臺北縣鶯歌鎮○○路123 號英倫皇家公寓大廈之住
    戶，丙○○則是該大廈管理委員會之主任委員（任期自民國
    97年4 月至98年4 月）。因甲○○對該大廈若干事務有所不
    滿，竟基於意圖散布於眾之誹謗單一犯意，於民國97年11月
    1 日近午時分（起訴書誤載為中午12時許），在該大廈騎樓
    外牆上張貼載有「請黃主委對於從擔任財委到現在，亂用大
    家的錢，破壞社區○○○道歉。並將浪費的錢還給委員會，
    如果黃小姐有需要的話，我們可以請司法機關來調查，只要
    違法，一律依法嚴辦」等內容之印刷傳單，且接續於同日將
    相同內容之印刷傳單發送給該大廈內往來之不特定住戶閱覽
    ，復於同日接續將載有上開相同內容之手寫傳單交付給該大
    廈總幹事，要求總幹事按該手寫傳單內容，對該大廈進行廣
    播（惟總幹事並未依其之要求廣播），而以此散布上開文字
    之方式，指摘足以毀損丙○○名譽之事，使不特定之路過民
    眾（包括上開大廈住戶在內）得以見聞。
二、案經丙○○訴由臺北縣政府警察局三峽分局報告臺灣板橋地
    方法院檢察署檢察官偵查而追加起訴。
    理  由
壹、證據能力方面：
    按「被告以外之人於審判外之言詞或書面陳述，除法律有規
    定者外，不得作為證據」，刑事訴訟法第159 條第1 項定有
    明文，此即學理上所稱「傳聞證據排除法則」。依上開法律
    規定，傳聞證據原則上固無證據能力，但如法律別有規定者
    ，即例外認有證據能力。又被告以外之人於審判外之陳述，
    雖不符同法第159 條之1 至第159 條之4 之規定，但經當事
    人於審判程序同意作為證據，法院審酌該言詞陳述或書面陳
    述作成時之情況，認為適當者，亦得為證據，此據同法第15
    9 條之5 第1 項規定甚明。鑒於採用傳聞證據排除法則之重
    要理由之一，係因傳聞證據未經當事人之反詰問予以覈實，
    倘當事人願放棄對原供述人之反對詰問時，原則上即可承認
    該傳聞證據之證據能力，而揆諸我國刑事訴訟法第159 條之
    5 之立法理由，除參照前述傳聞證據排除法則之基本法理外
    ，亦參考日本刑事訴訟法第326 條之立法例，查日本刑事審
    判實務之運作，有關檢察官及被告均同意作為證據之傳聞書
    面材料或陳述，可直接援引該國刑事訴訟法第326 條作為傳
    聞例外之法律依據，僅在檢察官與被告不同意之情況下，乃
    須根據其他傳聞例外規定俾以斟酌該等書面材料或陳述是否
    具有證據能力，在當事人間無爭執之案件中，傳聞證據基本
    上均可依據前引規定提出於法院使用。職是之故，我國刑事
    訴訟法第159 條之5 之適用應可作同上之解釋。經查，本件
    判決後開所示之各項證據資料，固均屬被告甲○○以外之人
    於審判外之陳述，皆為傳聞證據，惟被告、辯護人及公訴檢
    察官就前揭審判外陳述之證據能力，先後於本院準備程序及
    審判期日中均表示同意上開證據資料有證據能力，本院審酌
    上開證據資料製作時之情況，尚查無違法不當及證明力明顯
    過低之瑕疵，亦認為以之作為證據應屬適當，故揆諸前開法
    律規定與說明，爰逕依刑事訴訟法第159 條之5 第1 項規定
    ，認前揭證據資料均例外有證據能力。
貳、有罪方面（即被訴妨害名譽部分）：
  一、事實認定部分：
      訊據被告甲○○對於其於上開時、地張貼、發送前揭印刷
      傳單，並將前揭相同內容之手寫傳單交給上開大廈總幹事
      ，而要求總幹事依該手寫傳單內容對外廣播之事實，固均
      坦承不諱，惟矢口否認有何妨害名譽之犯行，辯稱：我說
      丙○○亂用大家的錢，是因為她將警衛室的監視器換掉，
      但當時我們社區才成立一、二年而已，監視器還很新，就
      算有問題，也還在建設公司的保固期限內。還有我們社區
      的保全系統，她也整個換掉，如果當時系統有問題，她也
      不應該跟建設公司點交。所以我認為她將這二個東西換掉
      花了很多錢，才說她亂用大家的錢。另外我說她破壞社區
      ，是指像我們那棟的門，她換了保全系統之後，我認為使
      用上比較不方便。還有像地下室，我們與建設公司的約定
      是用金剛沙的鋪面，但後來實際上用的是柏油，當時她開
      放機車停在地下室停車場，造成地面很多坑洞。我覺得她
      將本來用得好好的東西換掉云云。經查：
    (一)被告於上開時地張貼、發送前揭印刷傳單，並將前揭手寫
      傳單交由總幹事廣播（惟總幹事並未廣播）之事實，除經
      被告於本院審理時供承無訛外，並經證人即告訴人丙○○
      於警詢指明在卷（參見98年度偵字第1256號卷第3 頁背面
      ），且有該印刷傳單、手寫傳單影本各1 份及被告張貼該
      傳單之監視錄影定格畫面、張貼傳單現場之採證照片合計
      4 幀附卷可稽（參見上開偵查卷第12至19頁），應堪認屬
      為真。
    (二)被告固仍以前揭情詞置辯，否認其有何妨害名譽之犯行云
      云。惟查前揭傳單內容，被告僅在其上簡單記載告訴人從
      擔任財委迄今有所謂「亂用大家的錢」、「破壞社區」之
      情事，但並未就其所指上開情事，在該傳單內有所具體說
      明或進一步補充。則被告雖於本院審理時辯稱其係認為告
      訴人換掉監視器、保全系統及允許機車停放在地下室停車
      場等情，始指摘告訴人「亂用大家的錢」、「破壞社區」
      云云，但從前揭傳單內容整體觀察，既僅係泛指告訴人亂
      用錢及破壞社區，實無從讓人得知被告乃係針對其所辯換
      掉監視器等節指摘告訴人，自易使人誤解為告訴人具有何
      種亂用錢及破壞社區之惡劣行徑，對於告訴人之名譽當已
      造成毀損甚明。再者，縱認前揭傳單內容可讓人得知乃係
      針對告訴人換掉監視器、保全系統及允許機車停放至地下
      室停車場等節所為之批評。然查，前揭大廈監視器之汰換
      乃係經前揭大廈管理委員會於96年8 月1 日會議討論後決
      定施工，前揭大廈機車停放至該大廈地下室停車場，則係
      於96年6 月2 日經前揭大廈區分所有權人會議決議通過，
      彼時告訴人係擔任前揭大廈管理委員會財務委員；另前揭
      大廈保全系統即大門及一樓各棟磁扣更新，則係於97年7
      月6 日經該大廈管理委員會決議通過，前揭大廈A 棟一樓
      白鐵玻璃門及地下一、二樓防火門轉向，則係於97年7 月
      20日經前揭大廈管理委員會決議通過，此時告訴人係擔任
      該大廈管理委員會主任委員，此有告訴人於本院審理時所
      提出之前揭會議紀錄一覽表暨各該會議紀錄、簽到名冊影
      本等會議資料在卷可稽（參見本院98年度易字第739 號卷
      第38至65頁），可知被告所指更換前揭大廈監視器、保全
      系統及允許機車停放至該大廈地下室停車場等節，均係業
      經該大廈管理委員會討論、決議或區分所有權人會議決議
      通過，自非僅係告訴人個人所為之決定。告訴人於本院審
      理時亦證稱：管理委員會成員有七人，決策是由管委會開
      會決定的，上開更換監視器、保全系統、地下停車場停放
      機車等節，均係經管委會或區分所有權人會議決議通過。
      就上開各項決議，沒有聽說過有反對的，有住戶表示這樣
      比較安全等語（參見本院98年度易字第739 號卷第30至33
      頁）。由上以觀，足見被告所指前揭大廈更換監視器、保
      全系統、地下室停車場開放機車停放等節，事實上均係由
      該大廈區分所有權人會議或管理委員會開會決議通過，斷
      非由告訴人一人所獨斷或主導，故被告指摘係告訴人「亂
      用大家的錢」、「破壞社區」云云，自屬非實；而上開各
      該議案均在被告張貼、發送前揭傳單之前早經決議通過在
      案，被告自難諉為不知，卷內復查無任何資料足資前揭決
      策係告訴人一人所為或主導所為，被告猶指稱告訴人「亂
      用大家的錢」、「破壞社區」云云，亦難認其有相當理由
      確信其所指摘之事項為真實，其具有誹謗之實質惡意，亦
      屬至為明確。再者，我國憲法固然保障言論自由，並給予
      最大限度之維護，俾其實現自我、溝通意見、追求真理及
      監督各種政治或社會活動之功能。惟為兼顧對個人名譽、
      隱私及公共利益之保護，仍不得不有其合理之限制。是以
      前揭大廈之公共事務乃屬可受公評之事，被告對該等事務
      固可為適當之評論，但仍須在其合理限度內，否則即有害
      於受評論人之名譽。查被告對於前揭大廈更換監視器、保
      全系統及地下室停放機車等公共事務，雖可為其個人之評
      論，但審諸被告對此之評論並未具體說明其所指事項為何
      ，即一味泛稱告訴人亂用錢、破壞社區云云，已難認屬適
      當評論；況縱認被告確係針對前揭大廈上開各節事務為評
      論，但其亦應指稱告訴人所屬管理委員會或前揭大廈區分
      所有權人會議容有此等「亂用錢」、「破壞社區」之情事
      ，而非僅單指告訴人一人有此等情事（此參以其於前揭傳
      單上復指明被告應將浪費的錢還給管委會云云，更見被告
      僅係指摘告訴人一人甚明），致使不特定見聞該傳單之人
      將可能誤會前揭各項議案均由告訴人一人決策或主導，對
      告訴人之名譽當已造成毀損。此種無限上綱式之指控，要
      非適當之評論，自難認被告有何善意評論可言。此外，衡
      以被告張貼、發送前揭傳單，並要求總幹事廣播該傳單內
      容，其主觀上自可明知此將使不特定人見聞，則其以此方
      式指摘足以毀損告訴人名譽之事，自有散布於眾之意圖無
      疑。
    (三)綜上所述，足認被告確有以張貼、發送傳單並要求總幹事
      廣播該傳單內容之方式，指摘足以毀損告訴人之事，其所
      辯復無足取，是以本件事證已臻明確，被告之犯行應堪認
      定。
  二、論罪科刑部分：
    (一)被告以前揭方式，指摘足以毀損告訴人名譽之事，核其所
      為，係犯刑法第310 條第2 項之加重誹謗罪。被告為圖誹
      謗告訴人，先後於密接時地張貼、發送前揭傳單，並要求
      總幹事廣播該傳單內容，顯係基於誹謗之單一犯意之下所
      為之數個舉動，屬於接續多次之單一誹謗犯行，為接續犯
      ，應論以包括一罪。至公訴意旨固僅論及被告前揭張貼及
      發送傳單之犯罪事實，漏未論及被告接續請求總幹事廣播
      其傳單內容之犯罪事實，惟二者間有接續犯之實質上一罪
      關係，已如前述，該漏未論及之部分應為起訴效力所及，
      本院自應併予審判。又本院函請亞東紀念醫院鑑定被告行
      為時之精神狀況，經該醫院鑑定結果，略認：鑑定當時被
      告關於本次犯行之經過（包括案前準備動作、作案時記憶
      、作案後立即反應），難以做全盤描述，對於「犯案當時
      動機，以及是否瞭解行為前因後果、推理思考」等過程避
      談，推估前述行為當時應為受到妄想內容影響，犯案當時
      受情緒等精神症狀影響被告對於外界事務之知覺理會與判
      斷作用，以及自由決定意思之能力，或對此一行為可能導
      致後果之知悉。綜上所述，被告涉案當時存在精神憂鬱現
      象，雖未致其辨識行為違法，或依其辨識而為行為之能力
      喪失，但行為時因精神障礙，致其辨識或控制能力，或依
      其辨識而為行為之能力，有較常人平均程度減退之情形等
      語，此有上開醫院於98年5 月20日出具之精神鑑定報告書
      1 份在卷可稽（參見本院98年度易字第739 號卷第26頁）
      。由上可知，被告於行為當時因患有精神憂鬱之精神障礙
      現象，以致其之辨識能力或控制能力確有顯著降低之情形
      ，爰酌依刑法第19條第2 項規定，減輕其刑。
    (二)本院審酌被告縱不滿前揭大廈若干事務之管理，亦應依循
      合法之方式表達或處理，詎被告不思此為，竟以張貼、發
      送傳單等方法，使不特定人得以見聞，毀損告訴人之名譽
      ，自屬可議，嗣被告於本院審理時猶飾詞圖卸其責，其所
      為自應受有相當程度之刑事非難；惟另考量被告並無任何
      前科紀錄，此有臺灣高等法院被告前案紀錄表1 份在卷可
      按，其雖仍未與告訴人和解或對之有所賠償，但此實係告
      訴人毫無和解意願所致（參見本院98年度易字第739 號卷
      第14頁），兼衡被告之犯罪動機、目的、手法、犯後態度
      、智識程度及其家庭經濟狀況等一切情狀，酌情量處如主
      文所示之刑，並諭知易科罰金之折算標準，以資懲儆。至
      前揭印刷傳單或手寫傳單雖係供本件犯罪所用，但該等傳
      單並未扣案，且經被告所發送之傳單已非被告所有，為免
      本件確定後將來執行上之困擾，爰均不予宣告沒收。
、無罪方面（即被訴恐嚇危害安全、強制部分）：
  一、公訴及追加意旨略以：
    (一)被告先基於接續犯意，於民國97年10月上旬，陸續在臺北
      縣鶯歌鎮○○路123 號「英倫皇家社區」公共空間內，張
      貼載有「丙○○主任委員、丁○○先主任委員、禍福無門
      惟人自招」字樣之傳單數張，而以此使告訴人即住戶丁○○心生畏懼，致生危害於其安全。因認被告此部分涉有刑
      法第305 條之恐嚇危害安全罪嫌。
    (二)被告因對社區事務不滿，而於97年10月23日晚上8 時11分
      許，在上址英倫皇家社區中庭，持不明物體向告訴人丙○○揮舞、逼近，並重複稱「為何不處理事情」等語，妨害
      告訴人丙○○行走及離開之權利。因認被告此部分涉有刑
      法第304 條第1 項之強制罪嫌。
  二、公訴意旨認被告涉有前揭犯行，係以：(1)被告於偵查中之
      供述；(2)告訴人丁○○、丙○○之指訴；(3)前揭傳單翻拍
      照片、社區監視器畫面翻拍之照片等證據資料，為其主要
      論斷之依據。訊據被告堅決否認有何公訴人所指之前揭犯
      行，辯稱：我確實有張貼前揭傳單，該傳單內容除了「禍
      福無門，惟人自招」外，其後尚有「善惡二分，颱風地震
      」等八個字。我會寫這些字，是因為就社區劃機車停車格
      的事情，和丁○○溝通不良，我寫這些是要告訴他凡事自
      有因果，人在做天在看，並沒有加害他的意思，這只是一
      般宗教會常用到的字，只是希望大家能和樂相處，並不是
      恐嚇他。又我在前開時地確有走向告訴人丙○○，她當時
      是主委，我有事要告訴她。因為之前我有事情跟她反應，
      她都沒有處理，所以我只有跟她說「為何不處理事情」這
      樣的話。至於我當時手上拿什麼，我現在想不起來。我否
      認對她有強制犯行等語。
  三、按「犯罪事實應依證據認定之，無證據不得認定犯罪事實
      」、「不能證明被告犯罪者，應諭知無罪之判決」，刑事
      訴訟法第154 條第2 項、第301 條第1 項分別定有明文。
      申言之，犯罪事實之認定應憑證據，如未能發現相當證據
      ，或證據不足以證明，自不能以推測或擬制之方法，作為
      裁判基礎（最高法院40年台上字第86號判例意旨參照）；
      且認定犯罪事實所憑之證據，雖不以直接證據為限，間接
      證據亦包括在內，然而無論直接證據或間接證據，其為訴
      訟上之證明，須於通常一般之人均不致有所懷疑，而得確
      信其為真實之程度者，始得據為有罪之認定，倘其證明尚
      未達到此一程度，而有合理之懷疑存在而無從使事實審法
      院得有罪之確信時，即應由法院為諭知被告無罪之判決（
      最高法院76年台上字第4986 號 判例意旨參照）。再者，
      檢察官對於起訴之犯罪事實，仍應負提出證據及說服之實
      質舉證責任。倘其所提出之證據，不足為被告有罪之積極
      證明，或其指出證明之方法，無從說服法院以形成被告有
      罪之心證，基於無罪推定之原則，自應為被告無罪判決之
      諭知（參照最高法院92年台上字第128 號判例意旨）。
  四、經查：
    (一)恐嚇危害安全部分：
      按刑法恐嚇危害安全罪之成立，必須行為人以加害生命、
      身體、名譽、財產等事通知他人，使其心生畏懼，致危及
      其在社會日常生活之安全感者，始克當之。故行為人所通
      知他人之事倘非上述不法之惡害，縱令該他人主觀上仍心
      生畏懼，亦難以刑法恐嚇危害安全罪相繩，其理自不待言
      。查被告與告訴人丁○○就前揭大廈若干事務固有所糾紛
      衝突，此除經告訴人丁○○於本院審理時證述明確外（參
      見本院98年度易字第408 號卷第52、53頁），並為被告所
      不爭執，是其等二人之間或存有嫌隙。然觀諸被告前揭所
      張貼之傳單內容為「禍福無門，惟人自招，善惡兩分，颱
      風地震」等語（起訴書漏載「善惡兩分，颱風地震」等八
      字），此有該傳單照片1 份在卷可稽（參見98年度偵字第
      1256號卷第10頁上方照片），以一般人對於此種文字之客
      觀理解，至多僅能認為此乃係被告告知告訴人丁○○等人
      ：禍害與福利並無一定之門路，一切均是人所自作自受，
      作善即有福報，作惡則招來禍害等情。是以該等傳單內容
      所傳達者，無非僅係被告希望告訴人丁○○等人能夠瞭解
      上述道理，多行善事，而莫為壞事。故被告張貼此等傳單
      ，至多僅能認係提供告訴人丁○○等人警世之語，而被告
      所以為此行為，亦無非係因其和告訴人丁○○等人就前揭
      大廈若干事務有所衝突糾紛所致。但無論如何，該傳單內
      容既僅有上開警世之文字，而無其他可能涉及恐嚇之言詞
      ，實難僅因被告與告訴人丁○○等人間存有糾紛，即擴大
      解讀被告張貼該傳單內容有以不法惡害通知告訴人丁○○
      等人之意。至告訴人丁○○雖陳稱其心生畏懼，此經其於
      警詢、偵查及本院審理時證述在卷，然此乃係告訴人主觀
      上對於該傳單內容之解讀，縱令屬實，但被告既無以不法
      惡害通知告訴人丁○○，揆諸上開說明，仍無成立刑法恐
      嚇危害安全罪之餘地。
    (二)強制部分：
      按刑法強制罪之成立，必須行為人以強暴、脅迫使他人行
      無義務之事或妨害他人行使權利，始克當之。倘行為人並
      無任何強暴、脅迫之行為，他人亦無被迫行無義務之事或
      權利之行使遭受妨害，自無從繩以刑法強制罪，其理要屬
      灼然。本院於98年6 月17日當庭勘驗被告於97年10月23日
      在前揭大廈中庭接近告訴人丙○○過程之監視錄影光碟，
      經播放觀覽結果，略認：被告從大門走入中庭後，即直接
      往丙○○之方向走去，並極為靠近丙○○。惟被告接近丙○○之過程中，除可明顯看到其有肩背袋子及手掛塑膠袋
      外，依畫面顯示，並未見其手上另持有何種物品。被告緊
      跟丙○○，丙○○不斷往左右或往後退，但丙○○於該日
      晚上8 時11分21秒退到如後開附件所示位置後，雙方即站
      定該位置而未移動。於此過程中，被告雖手有略微抬高，
      手指並有指向丙○○之動作，似係在對丙○○說話，但因
      監視錄影光碟僅有畫面而無聲音，故不知被告說話之內容
      。嗣管理員旋到場勸離被告而消失於畫面，被告與丙○○
      接近且似有對話之時間僅約40餘秒等情，此有本院勘驗筆
      錄及作為附件之監視錄影定格畫面12幀在卷可稽（參見本
      院98年度易字第408 號卷第89、96至100 頁）。可知被告
      當時乃係自外回前揭大廈，因見告訴人丙○○於中庭，始
      走向該告訴人，被告當時肩上背有袋子，手上掛有塑膠袋
      ，但並無公訴意旨所指被告有持任何不明物體向告訴人丙○○揮舞逼近之動作，被告僅係因與告訴人丙○○對話，
      始有以手指指向丙○○之動作；又被告辯稱其當時僅係向
      告訴人丙○○質問：「為何不處理事情」等語，此亦核與
      告訴人丙○○於本院審理時所證相符（參見本院上開案卷
      第92頁），顯見其並無任何不法脅迫之言詞。由上以觀，
      足徵被告當時縱有靠近告訴人丙○○，而對其行言詞質問
      之動作，但其客觀上既無任何強暴脅迫之情事，自難認此
      有何該當強制罪之餘地。再者，稽之雙方靠近對話之時間
      甚短，且其等後來站定位後，被告即未再進一步靠近，且
      旋任由管理員將其帶離，前後過程僅短短40餘秒；而告訴
      人丙○○於本院審理時亦證稱：因為我是主委，社區辦活
      動，我不能中斷，所以我沒有想過要離開，我當時是有想
      過要脫離被告，就是不想再和被告對談，但我實際上並沒
      有要離開的動作等語（參見本院98年度易字第739 號卷第
      32頁背面），是可見告訴人丙○○僅係主觀上不欲再和被
      告對談，但其客觀上之權利行使並無遭受妨害之情形，自
      無公訴意旨所指其行走及離開之權利遭受妨害等情，縱然
      告訴人丙○○心生畏懼，亦係其個人主觀感受之問題，要
      難以此即對被告以強制罪相繩。
  五、綜上所述，被告究否確有恐嚇危害安全及強制之犯行，尚
      無足夠之證據予以證明，本院認為均仍存有合理之懷疑，
      猶未到達確信其為真實之程度，自不能遽認被告確有此等
      被訴之犯行。此外，檢察官復未提出其他積極證據，資以
      證明被告確有其所指之此等犯行，揆諸首揭法律規定與說
      明，既無足夠證據確信公訴意旨之指述為真實，不能證明
      被告此等部分犯罪，本院自應為被告此等部分均無罪判決
      之諭知。
肆、公訴不受理部分（即被訴傷害、毀損部分）
  一、公訴意旨略以：被告復於97年10月17日9 時50分許，在臺
      北縣鶯歌鎮○○路125 號社區警衛室內，持胡椒粉粉末，
      向在內值班之告訴人即該社區總幹事乙○○及乙○○旁之
      筆記型電腦潑灑，致告訴人乙○○受有雙眼點狀角膜炎之
      傷害，告訴人乙○○使用之電腦鍵盤亦因此不堪使用。因
      認被告此等部分涉有刑法第277 條第1 項之傷害罪嫌、刑
      法第354 條之毀損罪嫌。
  二、按「告訴乃論之罪，告訴人於第一審辯論終結前，得撤回
      其告訴」、「告訴乃論之罪，其告訴經撤回者，應諭知不
      受理之判決」，刑事訴訟法第238 條第1 項、第303 條第
      3 款分別定有明文，且依同法第307 條規定，不受理判決
      得不經言詞辯論為之。
  三、本件被告因前揭傷害、毀損案件，經檢察官提起公訴，認
      被告係犯刑法第277 條第1 項之傷害罪、同法第354 條之
      毀損罪。惟依同法第287 條前段、第357 條之規定，上開
      傷害、毀損案件均須告訴乃論，茲據告訴人乙○○於98年
      3 月6 日具狀撤回對於被告之傷害及毀損告訴，此有告訴
      人所提之刑事撤回告訴狀1 紙在卷可稽，揆諸前開說明，
      本院自應諭知此等部分均不受理之判決，爰不經言詞辯論
      ，逕為諭知不受理之判決。
據上論斷，應依刑事訴訟法第299 條第1 項前段、第301 條第1
項、第303 條第3 款、第307 條，刑法第310 條第2 項、第19條
第2 項、第41條第1 項前段，刑法施行法第1 條之1 第1 項、第
2 項前段，判決如主文。
本案經檢察官黃筵銘到庭執行職務。
中    華    民    國    98    年    8     月    21    日
                  刑事第七庭    法  官  陳信旗
以上為正本證明與原本無異。
如不服本判決，應於判決送達後10日內敘明上訴理由，向本院提
出上訴狀 (應附繕本) ，上訴於臺灣高等法院。其未敘述上訴理
由者，應於上訴期間屆滿後20日內向本院補提理由書，「切勿逕
送上級法院」。
                                書記官  陳昭綾
中    華    民    國    98    年    8     月    31    日
附錄本判決論罪科刑之法條：
刑法第310 條
    意圖散布於眾，而指摘或傳述足以毀損他人名譽之事者，為
    誹謗罪，處一年以下有期徒刑、拘役或五百元以下罰金。
    散布文字、圖畫犯前項之罪者，處二年以下有期徒刑、拘役
    或一千元以下罰金。
    對於所誹謗之事，能證明其為真實者，不罰。但涉於私德而
    與公共利益無關者，不在此限。


司法院資訊處製作；財團法人民間司法改革基金會備份。
